【裁判字號】    99,訴,1311
【裁判日期】    990909
【裁判案由】    確認土地徵收處分無效
【裁判全文】
臺北高等行政法院判決
                                      99年度訴字第1311號
                                     99年8月26日辯論終結
原      告  甲○○
訴訟代理人  乙○○  ○○
被      告  行政院
代  表  人  丙○○○○○○住同上
訴訟代理人  己○○
            戊○○
被      告  交通部民用航空局
代  表  人  丁○○○○○○住同上
訴訟代理人  庚○○
上列當事人間確認土地徵收處分無效事件，提起行政訴訟，本院
判決如下：
    主  文
原告之訴駁回。
訴訟費用由原告負擔。
    事實及理由
一、程序事項：
    本案原告起訴時被告交通部民用航空局代表人為李○○；然
    在訴訟係屬中，變更為尹○○，由尹○○聲明承受訴訟，此
    有尹○○提出之承受訴訟狀為憑，應堪信為真實，是其聲明
    承受訴訟，核無不合，應予准許。
二、事實概要：
  (一)原告之被繼承人李○○所有坐落桃園縣大園鄉○○段○○○
    段○○（自○○地號分割）、○○地號等2 筆土地及同段同
    小段○○、○○、○○、○○、○○（自○○地號分割）、
    ○○（自○○地號分割）、○○（自○○地號分割）、○○
    、○○、○○、○○、○○（自○○地號分割）、○○（自
    ○○地號分割）、○○（自○○地號分割）地號等14筆土地
    （下稱系爭土地）為被告機關辦理「桃園國際機場後期」及
    「桃園國際機場勤務道」2 案工程用地需要，分別奉被告行
    政院民國（下同）○年○月○日○○字第○○號函、○年○
    月○日○○字第○○號函核准徵收，桃園縣政府○年○月○
    日○○字第○○號及○年○月○日○○字第○○號公告徵收
    。土地所有權人李○○應領之徵收補償費因處所不明，通知
    無法送達，業經該府提存○○法院提存所，並分別經該所○
    年○月○日（提存字號○年度○字第○號）及○年○月○日
    （提存字號○年度○○字第○○號）准予提存，完成徵收程
    序。
  (二)原告於○年○月間委託律師向桃園縣政府請求，主張系爭16
    筆土地之公告徵收失其效力，請求發還系爭16筆土地，其中
    大園鄉○○段○○○段○○、○○地號及訴外同段同小段○
    ○、○○、○○、○○地號共6 筆土地之徵收補償費（提存
    字號○年度○字第○號）業經該府取回提存，並由李○○之
    繼承人即原告及張○○等14人分別於○、○年間全數領訖在
    案，另同段同小段○○地號等14筆土地因於○年○月○日即
    已提存法院（提存字號○年度○字第○號），該府為查明當
    年辦理徵收補償費之提存情形，乃於○年○月○日函請○○
    法院提存所提供該案之提存相關資料，惟據該所○年○月○
    日函復：「本院○年○字第○號案卷，已逾保存期限，業經
    銷燬，故無法提供本案提存相關資料」，該府旋將系爭土地
    補償費於○年間辦理提存，復因提存十年未領已沒入國庫之
    情形，另於○年○月○日以○○字第○○號函復原告。原告
    不服，向內政部提起訴願，經內政部○年○月○日○字第○
    ○號訴願決定，以該府應於受理其申請書後，依土地徵收條
    例施行細則第22條規定，查明發給補償費之情形，並研擬徵
    收是否失效之意見報內政部，經內政部報經行政院○年○月
    ○日○○字第○○號函示：「應無徵收失效」，該府乃將行
    政院上開函，以○年○月○日○字第○○號函復原告。原告
    不服，向內政部提起訴願，內政部認本案應係原告對行政院
    上開函之核定不服，遂將之移轉行政院審議，經行政院○年
    ○月○日○字第○○號訴願決定：「訴願不受理。」原告不
    服，乃提起行政訴訟，經○○法院○年度○字第○號判決駁
    回。原告仍不服，再提起行政訴訟，並經○○法院○年度○
    字第○○號判決駁回。本件確認行政處分無效之訴訟，原告
    所主張16筆土地徵收行政處分無效之事件，業經行政院秘書
    處於○年○月○日以○字第○○號移文單移請內政部卓處逕
    復，內政部於○年○月○日以○○字第○○號函復：「本件
    徵收處分已具有形式上存續力，且台端自徵收處分公告後，
    迄未提起行政訴訟請求救濟並獲勝訴判決得以阻斷徵收處分
    之存續力，則原處分之效力仍為有效，自無從辦理重新徵收
    或返還土地」。原告不服，遂向本院提起本件行政訴訟。
三、本件原告主張：
  (一)按確認行政處分無效之訴訟，須已向原處分機關請求確認其
    無效未被允許後得提起確認無效之訴，為行政訴訟法第6 條
    第2 項明定。本件原告所主張系爭16筆土地徵收之行政處分
    無效之事件業經原告於○年○月○日函請被告確認無效，同
    年○月○日由被告所屬內政部以○○字第○○號函覆否准完
    成，法定程序爰依上述規定提起確認之訴。
  (二)原告繼承李○○土地後經整理始發現其中坐落○○縣○○鄉
    ○○段○○小段○○（自○○分割）、○○號土地兩筆（下
    稱A 案）及同段同小段○○、○○、○○、○○、○○、○
    ○、○○、○○、○○、○○、○○、○○、○○、○○等
    14筆土地（下稱B 案），因被告交通部民用航空局桃園機場
    後期工程及勤務道零星工程之需要，先後於○年○月○日、
    ○年○月○日報經行政院以○○字第○○號及○○字第○○
    號核准，交由桃園縣政府於○年○月○日以○○第○○號及
    ○年○月○日以○○第○○號公告徵收，有公告徵收之公文
    可證並已登記為國有土地。
  (三)依舊土地法第368 條第1 項修正後為第233 條規定，徵收土
    地應補償之地價應於公告期滿15日內發給之。如需用土地人
    不於公告完畢後15日內將應補償地價繳交主管地政機關發給
    完竣者，依司法院院字第2704號解釋及司法院釋字第110 號
    解釋，徵收土地核准案從此失其效力，更為89年2 月2 日新
    頒布之土地徵收條例第20條第3項所明定。
  (四)原告繼承李○○土地，其中A 案土地係經被告交通部民用航
    空局報經被告行政院核准後，由桃園縣政府於○年○月○日
    公告徵收，另有B 案土地，又經被告交通民用航空局報經被
    告行政院核准交由桃園縣政府○年○月○日公告徵收完畢。
    此兩宗被徵收土地應補償之地價，依上述規定應於公告徵收
    後15日內發放完竣，以此推算上述A 案徵收土地公告期滿之
    日為○年○月○日，應於○年○月○日前發放完畢。B 案徵
    收土地公告期滿日為○年○月○日，應於○年○月○日前發
    放完竣，否則其核准徵收案即從此失效。然查桃園縣政府A
    案徵收土地案於○年○月○日公告期滿15日內並未發放補償
    地價完竣，遲至○年○月○日始向法院提存，雖勉強完成發
    放程序，然而逾越法定公告期滿15日內發放完竣之期限。而
    B 案之徵收應補償之地價，桃園縣政府○年○月○日公告期
    滿15日內亦未發放完成，遲至○年○月○日始向法院提存，
    雖草草完成發放手續，但均已超越法定公告期限15日內發放
    完竣之期限。準此以觀則上述兩徵收土地案件，依司法院上
    述解釋均應自○年○月○日及○年○月○日起即失去效力，
    從而原告有權訴請確認徵收無效，並請求回復原狀重辦徵收
    或損害賠償。何況桃園縣政府之提存，於申請提存之申請表
    故意不依土地登記謄本所載李○○住○○市○○街○○號之
    地址提存，故意把地址寫成○○市○○街○○號，造成原告
    無法領取而被沒入公庫，似此違法提存亦不生發放應補地價
    之效果，與未提存無異。
  (五)損害賠償依民法規定，先請求被告行政院恢復原狀再重辦徵
    收補償為主。如無法恢復原狀重辦徵收則請依土地現值加四
    成計算，由被告交通部民用航空局賠償新臺幣○○元。
四、被告則以：
  (一)行政院：
    1.按司法院院字第2704號及釋字第110 號規定：「需用土地
      人，不依土地法規定於公告完畢後15日內，將應補償地價
      及其他補償費額，繳交主管地政機關發給完竣者，……尋
      繹立法本旨，徵收土地核准案，自應解為從此失其效力」
      、「需用土地人不於公告完畢後15日內將應補償地價及其
      他補償費額繳交主管地政機關發給完竣者，依照本院院字
      第2704號解釋，其徵收土地核准案應從此失其效力」
    2.查原告前以上開二案土地於○、○年間徵收及將補償費提
      存於法院時均未通知繼承人知曉，致繼承人迄未領取補償
      費，依司法院院字第2704號解釋，主張本徵收案失其效力
      ，並請求回復繼承人應繼承之被徵收土地所有權登記乙案
      ，前經內政部土地徵收審議委員會第○○次會議決議「應
      無徵收失效」，其決議理由：「該二案分別於○及○年核
      准徵收，距今達30餘年之久，雖依桃園縣政府查復結果，
      無其他直接證據資料證明曾通知原土地所有權人領取徵收
      補償費，惟徵諸相關證據資料及週邊事實，應可推知該府
      確已於徵收公告期滿15日內通知發價之事實（僅無保存憑
      證以證明其事），被徵收土地所有權人處於隨時得領取之
      狀態，而依申請人所附繼承系統表所載，被徵收土地所有
      權人李○○係於○年○月○日死亡，惟其繼承人遲至○年
      ○月○日始辦理繼承登記，故桃園縣政府通知不到被徵收
      土地所有權人之情事，非可歸責於該府，本案業完成徵收
      法定程序，應無徵收失效之情事」，並以○年○月○日○
      ○字第○○號函復原告，上開程序於法均無不合。
    3.有關原告主張上開二案土地徵收補償費未依行為時土地法
      第233 條規定於公告期滿後15日內發給完竣，亦未依法辦
      理提存乙節，依最高行政法院97年2 月份庭長法官聯席會
      議決議：「土地法第233 條規定徵收土地應補償之地價及
      其他補償費，應於公告期滿後15日內發給之，係指需用土
      地人應於公告期滿15日內，將應補償地價及其他補償費額
      繳交直轄市或縣（市）地政機關，及該地政機關應於公告
      期滿15日內通知土地所有權人領款，使土地所有權人處於
      隨時可領取之狀態而言。至於同法第237 條規定之提存，
      目的在減輕直轄市或縣（市）地政機關之責任，非其義務
      。直轄市或縣（市）地政機關如已合法通知應受補償人領
      款，而因應受補償人拒絕受領、不能受領或所在地不明，
      致未能發給，雖未為提存，該徵收土地核准案並不因此失
      其效力」。故土地法第237 條所定提存手續，依司法實務
      向來之法律見解，均認為：土地法第237 條關於地價及補
      償費之提存待領，並無期限之規定，且依該條文規定，該
      管地政機關是否提存，仍有裁量之權，因此即使對提存之
      時限曾以行政命令加以規範，但該等命令仍屬行政機關之
      內部訓示規定而已，有無遵守僅屬是否應負行政遲延責任
      之問題，並不影響徵收之效力。是以，原告執此為由，主
      張徵收失其效力，即非有理。
    4.另就本案徵收補償費發放事宜，業據桃園縣政府○年○月
      ○日○○字第○○號函查復說明如下：
      (1)系爭「桃園國際機場後期」及「桃園國際機場勤務道」
        2 案徵收工程之補償地價及其他補償費，需用土地人交
        通部民用航空局均於奉准徵收後撥交縣府指定之○○銀
        行○○分行徵收補償專戶內，且縣府於公告期滿15日內
        即依規定通知土地所有權人李○○領取補償費，惟因處
        所不明，通知不到無法領取，縣府乃將其補償費提存○
        ○法院提存所，並經該提存所准予提存，依照上開司法
        院解釋及最高行政法院97年2 月份庭長法官聯席會議決
        議，該2 案之徵收核准案均仍有效存在，原告以縣府未
        於公告期滿第15日將補償費發給完畢，而認系爭16筆土
        地之核准徵收案即從此失其效力，顯屬誤解。
      (2)另原告為請求發還系爭16筆土地，曾於○年○月間委託
        律師向縣府主張徵收失效，其中○○鄉○○段○○○段
        ○○（自○○地號分割）、○○地號及訴外同段同小段
        ○○、○○、○○、○○地號等6 筆土地之徵收補償費
        （提存字號○年度○字第○號）業經縣府取回提存，並
        由李○○之繼承人張○○及原告等14人分別於○、○年
        間全數領訖在案，另同段同小段○○地號等14筆土地因
        於○年○月○日提存法院（提存字號○年度○字第○號
        ），為查明當年辦理徵收補償費之提存情形，縣府於○
        年○月○日函請○○法院提存所提供該案之提存相關資
        料，惟據該提存所○年○月○日函復：「本院○年○字
        第○號案卷，已逾保存期限，業經銷燬，故無法提供本
        案提存相關資料」，而原告因對行政院○年○月○日○
        ○字第○○號函示「應無徵收失效」之處分不服，並將
        縣府○年○月○日○○字第○○號函轉行政院前開號函
        文逕自認定縣府即為作成本件「應無徵收失效」決定之
        原處分機關，因而提起訴願、行政訴訟、行政訴訟上訴
        均遭駁回後，業已提起行政訴訟再審之訴，目前該案尚
        在○○法院審理中。
    5.有關原告主張桃園縣政府辦理提存時故意將地址誤寫造成
      原告無法領取徵收補償費而沒入國庫，似此違法提存亦不
      生發放應補地價之效果乙節，業據桃園縣政府○年○月○
      日○○字第○○號函說明三略以：「按行為時之土地法第
      227 及第237 條及同法施行法第56條規定，系爭16筆土地
      於○年、○年間奉准徵收時土地登記簿記載所有權人李○
      ○之住址分別為『○○州○○郡○○庄○○番地』及『○
      ○市○○街』，縣府依上開登記簿住址辦理通知無法送達
      後，遂依土地法第237 條規定將未能通知送達之相關資料
      正本分別送請○○法院提存所辦理提存，並經該所審查准
      予提存」，依法並無違誤。
    6.又按由於法律上所謂的無效，向來被解釋為自始、當然無
      效，所以為維護法安定性，國家行為存續本身所具有的公
      益性，以及國家權威，傳統的行政法理論與實務均傾向於
      縮減無效行政處分的範圍。按行政程序法第111 條及第11
      0 條第3 項規定可知，係承受德國通說所謂明顯理論而來
      ，亦即如行政處分有特別重大、明顯的瑕疵，一般理智、
      謹慎的市民，依其一切足以斟酌的情況，在合理判斷上均
      可辨別出瑕疵的存在，則歸於無效。遍查原告所提理由，
      均非屬上開行政程序法第111 條各款規定無效之事由，其
      所涉屬徵收失效事件，應依行政訴訟法第6 條第2 項規定
      提起「確認法律關係存在或不存在訴訟」以為救濟，上開
      情形業據內政部前以○年○月○日○○第○○號函復原告
      說明在案，原告仍執此理由提起確認徵收處分無效訴訟，
      顯於法未合。
  (二)交通部民用航空局：
    1.按徵收時之土地法第227 條規定：「市、縣地政機關於接
      到中央地政機關或省政府通知核准徵收土地案時，應即公
      告，並通知土地所有權人或他項權利人」。次按土地法施
      行法第56條規定：「依土地法第227 條所為通知，應照左
      列之規定：一、被徵收土地已登記者，依登記總簿所載之
      土地所有權人及土地他項權利人姓名、住所，以書面通知
      」。又按土地法第237 條規定：「市、縣地政機關發給補
      償地價及補償費，有左列情形之一者，得將款額提存之：
      一、應受補償人拒絕受領或不能受領者。二、應受補償人
      所在地不明者。」系爭16筆土地於○年、○年間奉准徵收
      時依土地登記簿所載住址分別為「○○州○○郡○○庄○
      ○番地」及「○○市○○街」，該府依上開登記簿住址辦
      理通知無法送達，遂依土地法第237 條規定將前開未能通
      知送達之資料送請○○法院提存所辦理提存，依法並無違
      誤。
    2.依司法院大法官第2704號解釋：「需用土地人不依土地法
      規定於公告完畢後15日內，將應補償地價及其他補償費額
      ，繳交主管地政機關發給完竣者……徵收土地核准案，自
      應解為從此失其效力」。查「桃園國際機場後期」及「桃
      園國際機場勤務道」2 案工程徵收之補償地價及其他補償
      費，被告均於規定期限內撥交桃園縣政府指定之臺灣土地
      銀行桃園分行徵收補償專戶內，該府亦於公告期滿15日內
      通知土地所有權人領取補償費，惟因年代久遠，相關之通
      知函文均已逾檔案保存期限業已銷毀，僅存該府○年○月
      ○日○○字第○○號函（即桃園國際機場勤務道第一次發
      價通知）可稽。土地所有權人李○○應領之徵收補償費確
      實係因住址不明通知不到無法領取，該府乃將該補償費連
      同通知相關證件一併送交○○法院提存所辦理提存，並經
      該所准予提存，徵收之效力即告確定，參照上開司法院解
      釋，系爭土地之徵收核准案並無徵收失效之情事，並業經
      最高行政法院99年度判字第407 號判決駁回。
    3.依行政院秘書處92年1 月29日召開之「各類土地徵收案件
      之原行政處分機關如何認定」研討會會議紀錄會議結論一
      、「土地徵收事件：依土地法第222 條及土地徵收條例第
      14條之規定，以有核准徵收權限之中央主管機關為原行政
      處分機關」。本件原行政處分機關為行政院，行政院秘書
      處於○年○月○日以○○第○○號移文單移請內政部卓處
      逕復，內政部於○年○月○日以○○字第○○號函復：「
      本件徵收處分已具有形式上存續力，且台端自徵收處分公
      告後，迄未提起行政訴訟請求救濟並獲勝訴判決得以阻斷
      徵收處分之存續力，則原處分之效力仍為有效，自無從辦
      理重新徵收或返還土地」，故原告主張本件徵收原處分無
      效，顯無理由。又被告僅為徵收之需地機關，並非徵收是
      否有效之核定機關，原告自無對被告請求作成重辦徵收系
      爭土地之公法上請求權存在，原告片面主張被告為本件徵
      收是否無效之原處分機關或請求被告作成重辦徵收，顯然
      依法無據等語，資為抗辯。並聲明求為判決駁回原告之訴
      。
五、本院按：
  (一)本案原告請求之原因事實及其規範基礎。
    1.按原告被繼承人李○○（○年○月○日死亡）所有、如附
      表所示之16筆土地，因用地機關即被告交通部民用航空局
      之公共需求，經被告行政院前後作成徵收處分，並由徵收
      補償機關桃園縣政府公告，同時作成徵收補償處分，而徵
      收補償款之發放作業，則因當時李○○處所不明，為此，
      徵收補償機關乃辦理提存，完成徵收補償作業，而各該土
      地之徵收處分、補償處分與處分公告日期及提存日期均詳
      如附表所載。
    2.而原告則依徵收當時有效施行之舊土地法第368 條第1 項
      規定（即「徵收土地應於公告完畢後15日內，將應補償地
      價及其他補償費額，發給完竣」）及司法院院字第2704號
      解釋意旨（即「需用土地人，不依土地法規定於公告完畢
      後15日內，將應補償地價及其他補償費額，繳交主管地政
      機關發給完竣者，……尋繹立法本旨，徵收土地核准案，
      自應解為從此失其效力」）與司法院大法官會議釋字第11
      0 號解釋（即「需用土地人不於公告完畢後15日內將應補
      償地價及其他補償費額繳交主管地政機關發給完竣者，依
      照本院院字第2704號解釋，其徵收土地核准案應從此失其
      效力」，以上之規範意旨，現行土地法第233 條及土地徵
      收條例第20條第3 項已明文規定），主張當時之徵收補償
      機關沒有在公告期滿後15日內完成補償款之發給，上開二
      次徵收處分因此失效，乃以被告二機關為對象，先對被告
      行政院訴請確認上開徵收處分失效，並請求回復原狀重辦
      徵收，如不能重辦徵收，則備位請求被告交通部民用航空
      局應賠償原告及其他共有人○○元。
  (二)本院對原告上開主張是否有據之判斷結論及其理由形成。
    1.原告上開請求，其主張「形成失效法律效果」之法規範構
      成要件事實，因屬導致「徵收公權力消滅」之待證事實，
      依舉證責任之客觀配置原則，應由原告負擔其事證真偽不
      明之不利益。
    2.然而原告對此待證事實始終無法提出確切之證明，則其本
      件確認訴訟及相關給付請求，即屬無據，為無理由，應予
      駁回。爰說明本院對待證事實真實性心證無法形成之理由
      如下。
      (1)首先原告無法證明，在公告期滿之日起15日內需地機關
        沒有備妥全部徵收土地之徵收補償款。因為本案二次徵
        收行為發生在30多年以前，徵收範圍也限於系爭16筆土
        地，如果當時沒有備妥全部徵收補償款，早就發生糾紛
        ，不致於僅有李○○之繼承人未領得徵收補償款（事實
        上徵收當時李○○已死亡）。
      (2)其次原告也不能證明，徵收補償機關桃園縣政府在徵收
        補償款備妥之情況下，明知或因過失而不知李○○繼承
        人之實際住所，以致發生「因可歸責於徵收補償機關之
        事由，使徵收補償通知未合法送達」之徵收補償未能於
        法定期限完成之客觀違法狀態，導致後來之提存行為客
        觀不合法，理由如下：
        按最高行政法院97年2 月份庭長法官聯席會議決議，
          已指明以下在司法實務上具有實質拘束力之法律見解
          ：
          A.現行土地法第233 條規定徵收土地應補償之地價及
            其他補償費，應於公告期滿後15日內發給之，係指
            需用土地人應於公告期滿15日內，將應補償地價及
            其他補償費額繳交直轄市或縣（市）地政機關，及
            該地政機關應於公告期滿15日內通知土地所有權人
            領款，使土地所有權人處於隨時可領取之狀態而言
            。
          B.至於同法第237 條規定之提存，目的在減輕直轄市
            或縣（市）地政機關之責任，非其義務。直轄市或
            縣（市）地政機關如已合法通知應受補償人領款，
            而因係應受補償人拒絕受領、不能受領或所在地不
            明，致未能發給，雖未為提存，該徵收土地核准案
            並不因此失其效力。
        而被告行政院已指明，本案之所以辦理提存，是因為
          徵收當時，依被徵收補償機關所能掌握之資料顯示，
          李○○當時所在不明（實際已死亡），以致無法實際
          發給徵收補償費，並提出土地登記簿謄本之資料，證
          明徵收當時「李○○」在土地登記簿謄本上所載明之
          地址「○○市○○街」或「○○縣○○區○○番地」
          ，在客觀上無法「將通知送達之所在地」予以特定（
          因為缺乏具體之門牌號碼或地址老舊，無法反應現今
          門牌編定），因此無法合法送達徵收補償通知，而需
          辦理提存。
        對此原告雖謂：「李○○生前最後之住所為『○○市
          ○○街○○號』，但徵收補償機關卻故意將地址寫成
          『○○市○○街○○號』，造成原告等繼承人無法領
          取而被沒入公庫」云云。
        但查本件提存之際，李○○已死亡，原告也未能證明
          徵收補償機關確係明白李○○之繼承人姓名及處所，
          在此情況下，徵收補償機關因為依現有資料認定土地
          被徵收者李○○「行方不明」而辦理提存，自無違法
          可言。另外原告指摘提存時李○○之地址記載有誤，
          也與本案徵收處分有無失效原因無關（因為事前能否
          合法通知李○○之繼承人領取徵收補償款與事後之提
          存行為分屬二事，而徵收是否失效之判斷重點在於「
          徵收補償機關有無客觀上可以合法送達徵收補償通知
          予土地被徵收者，卻因故意或過失，以致未為合法之
          送達」），至於提存過程中，即使對受提存者之地址
          記載有誤，也與徵收失效之判斷無涉（按最高行政法
          院97年2 月份庭長法官聯席會議決議參照），而應循
          原告等人與提存機關間之公法上法律關係處理。何況
          「為何受提存者之地址記載有誤，會使原告等繼承人
          無法領取提存之徵收補償款」，其間之因果關連性也
          未見原告為具體、合理之論述。
        此外原告復無法提供其他事證，證明「徵收補償機關
          對本件之補償通知，依其掌握之外觀事證，可以對李
          ○○之繼承人合法送達，卻因故意或過失而不為」之
          待證事實，自無從信其主張為真正，故應駁回其訴。
  (三)至於原告其餘論點（例如請求徵收及損害賠償等等），由於
    其立論基礎事實（即徵收失效）無法證明為真正，該等主張
    即無再行審究其規範基礎及有無理由之必要，亦附此敘明之
    。
六、據上論結，本件原告之訴為無理由，依行政訴訟法第98條第
    1 項前段，判決如主文。
中    華    民    國    99    年    9     月    9     日
                    臺北高等行政法院第六庭
                              審判長法  官  闕  銘  富
                                    法  官  林  育  如
                                    法  官  帥  嘉  寶
上為正本係照原本作成。
如不服本判決，應於送達後20日內，向本院提出上訴狀並表明上
訴理由，如於本判決宣示後送達前提起上訴者，應於判決送達後
20日內補提上訴理由書（須按他造人數附繕本）。
中    華    民    國    99    年    9     月    9     日
                                    書記官  李  承  翰

司法院資訊處製作；財團法人民間司法改革基金會備份。
